

LUCAS RAMOS DESARROLLADOR FRONTEND

CONTACTO

- in linkedin.com/in/lucas-ramos-5b4aa1246
- ☐ lucaseramos13@gmail.com
- **L** +54 9 11 24849007
- https://github.com/LucasEzequielBecerra
- Buenos Aires, Argentina

HABILIDADES

- HTML & CSS | Bootstrap |
 Material UI | SASS | SEO
- Javascript | React JS
- Node JS | Mongo DB | Express
- Git | Github | Postman

IDIOMAS

Ingles intermedio

PERFIL PROFESIONAL

Desarrollador Frontend con conocimientos en Backend.

Mi objetivo es aplicar mis habilidades de programación en un entorno profesional, aprendiendo, mejorando y aportando toda mi experiencia para optimizar los resultados de los proyectos que emprenda. Poder hacer de mi espacio de trabajo un ambiente productivo con mis aptitudes de trabajo en equipo y responsabilidad

FORMACION ACADEMICA

Carrera de desarrollo Full Stack

Coderhouse | Agosto 2022 - Septiembre 2023

Bachillerato en Ciencias Sociales

Ntra. Sra. del Perpetuo Socorro | 2016 - 2021

EXPERIENCIA PROFESIONAL

Operario Logístico

La Anonima S.A. | Diciembre 2022 - Actualidad Liderazgo. Manejo de remitos y base de datos. Control de stock.

Cajero y puestos variados

Arcos Dorados S.A. | Octubre 2021 - Agosto 2022 Control de Stock. Manejo de sistemas de pago. Atención al cliente.